【裁判字號】    97,交聲,896
【裁判日期】    970512
【裁判案由】    違反道路交通管理處罰條例聲明異議
【裁判全文】
臺灣臺北地方法院交通事件裁定         97年度交聲字第896號
原處分機關  臺北市交通事件裁決所
異  議  人
即受處分人  乙○○
上列異議人因違反道路交通管理處罰條例案件，對於臺北市交通
事件裁決所於民國97年4月3日所為之北市裁二字第裁22-AEW7017
57號裁決處分（原舉發案號：北市警交字第AEW701757 號），聲
明異議，本院裁定如下：
    主  文
異議駁回。
    理  由
一、原處分意旨略以：異議人即受處分人乙○○於民國97年2月2
    日15時58分許，駕駛悅騰小客車租賃有限公司所有之車牌號
    碼AA-7530 號營業用小客車，由東往西行駛於臺北市○○○
    路時，於行經有燈光號誌管制之該路與臺北市○○路路口時
    ，闖紅燈違規左轉，為臺北市政府警察局交通警察大隊中山
    分隊警員當場舉發，並由臺北市交通事件裁決所依道路交通
    管理處罰條例第53條第1 項、第63條第1 項第3 款、違反道
    路交通管理事件統一裁罰基準表規定，以北市裁二字第裁22
    -AEW701757號裁決書裁處罰鍰新臺幣（以下同）2,700 元，
    並記違規點數共3 點。異議人於收受裁決書後，旋即提出本
    件聲明異議。
二、異議意旨略以，異議人固曾於上開時間駕駛車牌號碼AA-753
    0 號營業用小客車行經前揭地點，惟因當時正逢過年期間，
    該路段車流量甚大，以致伊於由民族東路左轉吉林路，尚未
    完成轉彎之際，燈號即轉換為紅燈，惟伊轉彎時，車頭已過
    停止線後，燈號才轉為紅燈，當時整條民族東路塞車，因此
    伊並無闖紅燈之違規行為，據此聲明異議云云。
三、按汽車駕駛人，行經有燈光號誌管制之交岔路口闖紅燈者，
    處新臺幣1,800元以上5,400元以下罰鍰；又汽車駕駛人有左
    列各款所列條款之一者，除依原條款處罰鍰外，並予記點：
    (三)有第43條、第53條或第54條情形之一者，各記違規點數3
    點，道路交通管理處罰條例第53條第1 項、第63條第1 項第
    3 款分別定有明文。
四、經查，本案異議人於97年2月2日15時58分許，駕駛悅騰小客
    車租賃有限公司所有之車牌號碼AA-7530 號營業用小客車，
    由東往西行駛於臺北市○○○路時，於行經有燈光號誌管制
    之該路與臺北市○○路路口時，闖紅燈違規左轉，為臺北市
    政府警察局交通警察大隊中山分隊警員所舉發之事實，有臺
    北市政府警察局北市警交字第AEW701757 號舉發違反道路交
    通管理事件通知單1 紙在卷可稽，並據證人即舉發本件之警
    員甲○○證述無誤。異議人雖執前詞置辯，惟其於上開地點
    未依燈光號誌管制行駛而闖紅燈違規等情，業經證人甲○○
    於本院調查時證稱，伊於97年2 月2 日15時58分許，發現1
    輛租賃小客車由臺北市○○○路由東往西駛來，並趁南北向
    之吉林路無車輛經過之空檔，左轉吉林路，伊當時有注意到
    該路口南北向（吉林路）還是綠燈，表示東西向（民族東路
    ）是紅燈，該處南北向的綠燈時間總共有三十六秒，在差不
    多二十幾秒時候南北向的車子走完，大約還有十秒左右的時
    間，異議人就是趁這個時間紅燈左轉過來，因為異議人原先
    停等紅燈的民族東路路口，已經有好幾部車子是在那邊停等
    紅燈，但只有異議人左轉過來，所以很明顯等語（見本院卷
    第18-19 頁），顯見異議人辯稱，伊係於民族東路東往西向
    之燈號為綠燈之期間左轉吉林路，嗣因塞車而於未完成轉彎
    之際轉換紅燈云云，並非真實。
五、又查，證人甲○○當時所處位置是站在吉林路的南下車道路
    邊執行交通稽查勤務，距離路口差不多20公尺，天氣狀況良
    好光線充足等情，業經證人甲○○於本院調查時證述在卷（
    見本院卷第18頁反面至第19頁），因此證人甲○○自無因誤
    認而舉發本件違規之可能。參以證人甲○○與異議人本不認
    識，並無仇怨，其任職單位亦無要求舉發交通違規績效之壓
    力（見本院卷第19頁），衡情應無設詞陷害異議人之必要，
    是證人甲○○本身直接見聞異議人所駕之營業用小客車違規
    之事實經過，復經以刑事責任（具結）擔保伊陳述之真實性
    ，可綜合認定證人甲○○陳述堪信為真，是異議人於上開時
    間、地點確有闖紅燈之違規行為，應可認定。再者，異議人
    於舉發通知單所載應到案日期（97年2月17日）前之97年2月
    15日，即以陳述書到案說明並陳述意見，有臺北是交通事件
    裁決所97年3月10日北市裁三字第09732128000號函1 份附卷
    可參（見本院卷第9 頁），揆諸首揭說明，原處分機關依違
    反道路交通管理處罰條例第53條第1項、第63條第1項、違反
    道路交通管理事件統一裁罰基準及處理細則第43條、第44條
    、第67條規定，裁處小型車之最低額罰鍰罰鍰2,700 元，並
    記違規點數3 點，經核於法即無不合，其裁決應予維持，本
    件異議為無理由，應駁回之。
據上論斷，應依道路交通管理處罰條例第87條第2 項，道路交通
案件處理辦法第19條，裁定如主文。
中    華    民    國    97    年    5     月    12    日
                  交通法庭  法  官  林柏泓
如不服本裁定應於送達後5日內向本院提出抗告狀
以上正本證明與原本無異
                            書記官  柯貞如
中    華    民    國    97    年    5     月    12    日


司法院資訊處製作；財團法人民間司法改革基金會備份。
